# 贷款贴息政府补助

提问人：jangyanbo 时间：2015-11-26 09:39:32
陈老师好！关于政府补助的核算向您请教
中央环境保护资金，电厂取得的中央环境保护资金用于脱销的技术改造项目，中央财政采用贷款贴息的方式给予，一般理解贷款贴息应左右与收益相关的政府补助，但是此项目是用于在建工程支出的，且贷款的利息已资本化的情况，此补助如何核算呢

回答人：chenyiwei
1 、应根据作为贴息补助对象的利息支出的会计处理是资本化还是费用化，来确定对应的贴息是属于与资产相关还是与收益相关的政府补助。在不超过对应的资本化利息金额的限度内，贴息属于与资产相关的政府补助；超出部分的贴息作为与收益相关的政府补助。
对其中的与资产相关的部分，应在对应资产的折旧年限内摊销。
2 、在实际操作中，有的情况下会要求企业先以自有资金投入项目建设，完成后政府组织验收，验收通过后再拨付资金，也就是在收到资金后，该建设项目相关的资本支出已经基本发生完毕。这样也就不能再将补助资金用于该项目的建设，而是只能由企业统筹安排用于其他用途。这种情况可以理解为类似于IPO项目募集到资金后以募集资金置换先期投入到募投项目中的自有资金，并不意味着补助资金用途的改变，因而仍应定性为与资产相关的政府补助，在该资产的剩余折旧年限内摊销，计入各年度营业外收入。

提问人：zico9999 时间：2016-02-03 13:09:56
陈版： 目前公司IPO募投项目（工程建设项目），同时当地政府有相关的政府贷款贴息政策，请问，我司是否可以用该募投项目申请政策性银行的贷款，并享受贷款贴息？是否会对IPO募投造成影响？！

回答人：chenyiwei
如果该募投项目可行性研究报告中的资金来源除了募集资金和其他来源的自有资金以外，还包括银行借款的，则我理解可以以此类银行借款实际发生的利息为限申请贴息。当然具体还要看主管部门发布的贴息申请指引等文件。